fr: Animaux et articles pour animaux de compagnie > Articles pour animaux de compagnie > Accessoires pour oiseaux > Accessoires pour cages à oiseaux > Mangeoires et abreuvoirs pour cages à oiseaux: Mangeoires pour cages à oiseaux; Abreuvoirs pour cages à oiseaux; Mangeoires et abreuvoirs pour cages à oiseaux combinés
sv: Djur och tillbehör till husdjur > Tillbehör till husdjur > Fågeltillbehör > Tillbehör till fågelburar > Mat- och vattenbehållare för fågelburar: Fågelbursmatbrickor; Fågelbursvattenbrickor; Kombinerade mat- och vattenbrickor för fågelburar
es: Productos para mascotas y animales > Productos para mascotas > Productos para pájaros > Accesorios de jaulas para pájaros > Bebederos y comederos de jaulas para pájaros: Comederos de jaulas para pájaros; Bebederos de jaulas para pájaros; Bebederos y comederos combinados de jaulas para pájaros
hr-HR: Životinje i potrepštine za kućne ljubimce > Potrepštine za kućne ljubimce > Potrepštine za ptice > Dodaci za kaveze za ptice > Hranilice i pojilice za kaveze za ptice: Hranilice za kaveze za ptice; Pojilice za kaveze za ptice; Kombinirane hranilice i pojilice za kaveze za ptice
pl: Zwierzęta i artykuły dla zwierząt > Artykuły dla zwierząt > Artykuły dla ptaków > Akcesoria do klatek dla ptaków > Pojemniki na żywność i wodę dla ptaków: Pojemniki na karmę dla ptaków; Pojemniki na wodę dla ptaków; Połączone pojemniki na karmę i wodę dla ptaków
ro-RO: Animale și articole pentru animale de companie > Articole pentru animale de companie > Articole pentru păsări > Accesorii pentru colivii > Vase pentru apă și hrană pentru colivii: Vase pentru hrană pentru colivii; Vase pentru apă pentru colivii; Vase combinate pentru apă și hrană pentru colivii
lt-LT: Gyvūnai ir prekės naminiams gyvūnams > Prekės naminiams gyvūnams > Prekės paukščiams > Paukščių narvelių priedai > Maisto ir vandens indeliai paukščių narveliams: Maisto indeliai paukščių narveliams; Vandens indeliai paukščių narveliams; Kombinuoti maisto ir vandens indeliai paukščių narveliams
ja: ペット・ペット用品 > ペット用品 > 鳥用品 > 鳥かご関連用品 > 鳥かご用餌入れ・水入れ: 鳥かご用餌入れ; 鳥かご用水入れ; 鳥かご用餌・水入れ
cs: Chovatelství > Potřeby pro domácí zvířata > Potřeby pro ptáky > Ptačí klece – příslušenství > Nádoby na krmivo a vodu do ptačích klecí: Nádoby na krmivo do ptačích klecí; Nádoby na vodu do ptačích klecí; Kombinované nádoby na krmivo a vodu do ptačích klecí
hu: Állatok és kisállatkellékek > Háziállat-kellékek > Madárkellékek > Madárketrec-kiegészítők > Madárketrec ételes és vizes tálak: Madárketrec ételes tálak; Madárketrec vizes tálak; Kombinált madárketrec ételes és vizes tálak
sl-SI: Živali in pripomočki za hišne ljubljenčke > Pripomočki za hišne ljubljenčke > Pripomočki za ptice > Dodatki za ptičje kletke > Posode za hrano in vodo za ptičje kletke: Posode za hrano za ptičje kletke; Posode za vodo za ptičje kletke; Kombinirane posode za hrano in vodo za ptičje kletke
nl: Dieren > Benodigdheden voor huisdieren > Benodigdheden voor vogels > Accessoires voor vogelkooien > Voer- en drinkbakjes voor vogelkooien: Voerbakjes voor vogelkooien; Drinkbakjes voor vogelkooien; Gecombineerde voer- en drinkbakjes voor vogelkooien
en: Animals & Pet Supplies > Pet Supplies > Bird Supplies > Bird Cage Accessories > Bird Cage Food & Water Dishes: Bird Cage Food Dishes; Bird Cage Water Dishes; Combined Bird Cage Food & Water Dishes
ru: Животные и товары для питомцев > Товары для домашних животных > Товары для птиц > Аксессуары для птичьих клеток > Кормушки и поилки для птичьих клеток: Кормушки для птичьих клеток; Поилки для птичьих клеток; Комбинированные кормушки-поилки для птичьих клеток
sk-SK: Potreby pre zvieratá a domácich miláčikov > Potreby pre domácich miláčikov > Potreby pre vtáky > Príslušenstvo pre vtáčie klietky > Misky na jedlo/vodu vo vtáčej klietke: Misky na jedlo vo vtáčej klietke; Misky na vodu vo vtáčej klietke; Kombinované misky na jedlo/vodu vo vtáčej klietke
zh-TW: 動物/寵物補給品 > 寵物用品 > 鳥類用品 > 鳥籠配件 > 鳥籠餵食碗/餵食器: 鳥籠飼料碗; 鳥籠水碗; 鳥籠飼料水碗組
fi: Eläinten ja lemmikkieläinten tarvikkeet > Lemmikkieläinten tarvikkeet > Lintujen tarvikkeet > Lintuhäkkien lisävarusteet > Lintuhäkin ruoka- ja juoma-astiat: Lintuhäkin ruoka-astiat; Lintuhäkin juoma-astiat; Yhdistetyt lintuhäkin ruoka- ja juoma-astiat
nb: Produkter til dyr og husdyr > Husdyrprodukter > Fugleprodukter > Tilbehør til fuglebur > Mat- og vannskåler til fuglebur: Matskåler til fuglebur; Vannskåler til fuglebur; Kombinerte mat- og vannskåler til fuglebur
vi: Đồ dùng cho động vật & thú cưng > Đồ dùng cho thú cưng > Đồ dùng cho chim > Phụ kiện lồng chim > Đĩa thức ăn và nước uống trong lồng chim: Đĩa thức ăn trong lồng chim; Đĩa nước uống trong lồng chim; Đĩa kết hợp đựng thức ăn và nước uống trong lồng chim
zh-CN: 动物/宠物用品 > 宠物用品 > 鸟类用品 > 鸟笼配件 > 鸟笼食物/水碟: 鸟笼食物碟; 鸟笼水碟; 组合式鸟笼食物/水碟
da: Dyr og tilbehør til kæledyr > Tilbehør til kæledyr > Tilbehør til fugle > Tilbehør til fuglebure > Fuglemad og vandbeholdere: Madbeholdere til fugle; Vandbeholdere til fugle; Kombinerede mad- og vandbeholdere til fugle
pt-BR: Animais e produtos para animais de estimação > Suprimentos para animais de estimação > Suprimentos para pássaros > Acessórios para gaiolas de pássaros > Recipientes para comida e água para gaiola de pássaros: Recipientes de comida para gaiola de pássaros; Recipientes de água para gaiola de pássaros; Recipientes combinados de comida e água para gaiola de pássaros
tr: Hayvanlar ve Evcil Hayvan Ürünleri > Evcil Hayvan Ürünleri > Kuş Ürünleri > Kuş Kafesi Aksesuarları > Kuş Kafesi Yiyecek Kapları ve Sulukları: Kuş Kafesi Yemek Kapları; Kuş Kafesi Su Tabakları; Kombine Kuş Kafesi Yem ve Su Kapları
pt-PT: Artigos para animais e animais estimação > Artigos para animais > Artigos para pássaros > Acessórios para pássaros de gaiola > Comedouros e bebedouros para pássaros de gaiola: Comedouros para pássaros de gaiola; Bebedouros para pássaros de gaiola; Comedouros e bebedouros combinados para pássaros de gaiola
de: Tiere & Tierbedarf > Haustierbedarf > Vogelbedarf > Vogelkäfigzubehör > Futter- & Wasserspender für Vogelkäfige: Futterspender für Vogelkäfige; Wasserspender für Vogelkäfige; Kombinierte Futter- & Wasserspender für Vogelkäfige
el: Ζώα και προμήθειες για κατοικίδια ζώα > Προμήθειες για κατοικίδια ζώα > Προμήθειες για πτηνά > Αξεσουάρ κλουβιών πουλιών > Πιάτα φαγητού και νερού για κλουβιά πτηνών: Πιάτα φαγητού κλουβιού πουλιών; Πιάτα νερού για κλουβιά πτηνών; Συνδυασμένα πιάτα φαγητού και νερού σε κλουβιά πτηνών
th: อุปกรณ์สำหรับสัตว์และสัตว์เลี้ยง > อุปกรณ์สัตว์เลี้ยง > อุปกรณ์สำหรับนก > อุปกรณ์กรงนก > จานอาหารและน้ำสำหรับกรงนก: จานอาหารสำหรับกรงนก; จานน้ำสำหรับกรงนก; จานอาหารและน้ำสำหรับกรงนกแบบผสม
bg-BG: Артикули за животни и домашни любимци > Артикули за домашни любимци > Артикули за птици > Аксесоари за клетки за птици > Поилки и хранилки: Поилки; Хранилки; Комбинирани поилки и хранилки
it: Articoli per animali > Animali domestici - Articoli > Articoli per uccelli > Accessori per gabbie per uccelli > Contenitori per acqua e cibo per gabbie per uccelli: Piatti per alimenti per gabbie per uccelli; Piatti per acqua per gabbie per uccelli; Piatti combinati per cibo e acqua per gabbie per uccelli
ko: 동물/반려동물 용품 > 반려동물 용품 > 새 용품 > 새장 부대용품 > 새 모이 그릇/물통: 새 모이 그릇; 새장 새 물통; 새 모이 그릇/물통 일체형